臺灣臺北地方法院交通事件裁定　　　　　　　　　九十一年度交聲字第一一一七號
　　異　議　人
　　即受處分人　甲○○
右列異議人即受處分人因違反道路交通管理處罰條例案件，對於臺北市交通事件裁決
所中華民國九十一年七月二十六日所為之處分（原處分案號：北市裁三字第裁二二－
ＡＢＸ○九四三六九號），聲明異議，本院裁定如左：
    主      文
異議駁回。
    理      由
一、按汽（機）車駕駛人飲用酒類或其他類似物後其吐氣所含酒精濃度超過每公升○
    ．二五毫克以上者，不得駕車，道路交通安全規則第一百十四條第二款定有明文
    ；又汽（機）車駕駛人，駕駛汽車經測試檢定有酒精濃渡超過規定標準者，處新
    臺幣（下同）一萬五千元以上六萬元以下罰鍰，並當場禁止其駕駛及吊扣其駕駛
    執照一年，九十一年七月三日修正前道路交通管理處罰條例第三十五條第一項第
    一款亦定有明文。復依修正前違反道路交通管理事件統一裁罰標準及處理細則所
    訂之違反道路交通管理事件統一裁罰標準表亦明定駕駛人飲酒後其吐氣所含酒精
    濃度超過每公升○．二五毫克以上未滿○．四○毫克者，如駕駛機器腳踏車，在
    期限內到案聽候裁決者，處一萬五千元罰鍰，並當場禁止其駕駛及吊扣其駕駛執
    照一年。再按，交通違規事件裁罰案件，性質上屬於交通行政主管機關本於職權
    就公法上具體事件所為之決定而對外直接發生法律效果之單方行政行為。公法之
    適用，以明文規定適用者為限，公法未設有明文者，自不得以他法之規定而類推
    適用，此乃適用法律之原則，行政法院著有六十年判字第四一七號判例。而行政
    法有關新舊法之適用，原則採「實體從舊，程序從新」主義，亦有最高行政法院
    八十五年度判字第一五○號裁判意旨可資參照。道路交通管理處罰條例既無類於
    稅捐稽徵法第四十八條之三「納稅義務人違反本法或稅法之規定，適用裁處時之
    法律。但裁處前之法律有利於納稅義務人者，適用最有利於納稅義務人之法律」
    之「從新從輕」的規定，自不得類推適用之。本件裁判時，道路交通管理處罰條
    例第三十五條，雖於九十一年七月三日公布修正，並自同年九月一日起施行，然
    依行政「實體從舊，程序從新」之原則，尚無比較新舊法之問題，核先敘明。
二、本件異議人即受處分人甲○○於民國九十年八月六日凌晨四時三十五分許，於飲
    酒後，仍騎乘車號ＤＲＴ－七八六號輕型機車，行經臺北市○○○路○段二一七
    巷七弄二一號前，為執行臨檢勤務之臺北市政府警察局大安分局員警攔檢，並檢
    測受處分人飲酒後其吐氣所含酒精濃度為每公升○．三三毫克，已有酒精濃度過
    量情形，遂以受處分人有違反道路交通管理處罰條例第三十五條第一項第一款之
    行為掣發臺北市政府警察局九十年八月六日北市警交大字第ＡＢＸ○九四三六九
    號舉發違反道路交通管理事件通知單予以舉發，嗣受處分人於舉發通知單上所載
    應到案日期（九十年八月二十一日）前之九十年八月七日向原處分機關申訴，原
    處分機關函請舉發機關調查結果，仍認受處分人有上開違規行為，乃依修正前道
    路交通管理處罰條例第三十五條第一項第一款及違反道路交通管理事件統一裁罰
    標準及處理細則所訂之違反道路交通管理事件統一裁罰標準表之規定，於九十一
    年七月二十六日以北市裁三字第裁二二－ＡＢＸ○九四三六九號裁決書裁處受處
    分人一萬五千元罰鍰，並吊扣其駕駛執照一年。
三、訊據受處分人固坦承有於右開違規時、地有酒後騎乘機車之行為，惟辯稱：伊當
    天喝不到一杯啤酒，且僅騎乘一小段距離即被查獲云云。然查：本件受處分人於
    右揭時地騎乘上開機車，為執行臨檢勤務之臺北市政府警察局大安分局員警攔檢
    ，作酒精濃度測試，數值顯示為每公升○．三三毫克，受處分人並當場簽名等情
    ，為受處分人所不爭執，並有受處分人當場簽名之酒測紀錄紙、舉發違反道路交
    通管理事件通知單附卷可稽，違規事實明確，不容受處分人空言否認。
四、綜上所述，本件受處分人有騎車酒精濃度過量之違規行為，原處分機關依修正前
    道路交通管理處罰條例第三十五條第一項第一款及修正前違反道路交通管理事件
    統一裁罰標準及處理細則所訂之違反道路交通管理事件統一裁罰標準表之規定裁
    處罰鍰一萬五千元，並吊扣其駕駛執照十二個月，核無違誤，本件受處分人之異
    議為無理由，自應將其異議駁回。
據上論斷，應依道路交通案件處理辦法第十九條，裁定如主文。
中      華      民      國    九十一    年     十一     月     十八     日
                                      臺灣臺北地方法院刑事交通法庭
                                          法  官  宋  松  璟
右正本證明與原本無異
如不服本裁定應於送達後五日內向本院提出抗告狀
                                          書記官  楊  文  祥
中      華      民      國    九十一    年     十一     月     十八     日
